臺灣高等法院臺中分院刑事判決　　　　94年度上易字第1282號
上　訴　人
即　被　告　乙○○
　　　　　　　　　　現另案於臺灣臺中監獄南投分監執行中
上列上訴人因贓物案件，不服臺灣南投地方法院94年度易字第41
號中華民國94年9月2日第一審判決（起訴案號：臺灣南投地方法
院檢察署93年度偵字第1332號），就寄藏贓物部分提起上訴，本
院判決如下：
    主  文
上訴駁回。
    事  實
一、乙○○曾於民國88年間因竊盜案件，經台灣南投地方法院於
    88年5月14日以88年易字第191號判處有期徒刑1年，嗣於 88
    年9月1日經撤回上訴而告確定，並於89年4月8日入監執行；
    執行中因先前所犯之竊盜、故買贓物等案件，經台灣南投地
    方法院分別於89年4月5日以88年易字第641號及89年4月20日
    日以89年易字第147號各判處有期徒刑4月、1年2月確定在案
    ，嗣經台灣南投地方法院以 91年聲字第125號定應執行有期
    徒刑1年6月；上開案件接續執行，於 91年1月15日縮短刑期
    假釋出監，假釋期間併付保護管束，並於91年7月9日期滿未
    經撤銷假釋，以已執行論。
二、乙○○係財興企業社（設於南投縣埔里鎮○○里○○路 845
    號、從事資源回收業務）之負責人，對於來路不明之贓物，
    理應不得收購或寄藏之，詎其明知附表編號1之古董木榻1床
    、編號2之電視機1台、編號3之按摩椅1張、編號4之檯燈1個
    、編號5之版畫1幅、編號6之吸塵器1台等物，係歐明和（業
    經原審判處有期徒刑八月確定在案）與丙○○（業經原審判
    處有期徒刑七月確定在案）、梁方銘（業經原審判處有期徒
    刑二年在案）及林子倫（即林昆皓，待通緝到案後再由檢察
    官另行偵辦），4人於民國93年1月24日至28日間，於甲○○
    位於南投縣埔里鎮○○里○○路 38之6號住處所竊得之贓物
    ，竟基於故買贓物之犯意，並以新台幣 （下同）6千元之代
    價向林子倫等人購買上開電視機1台、按摩椅1張、版畫1 幅
    、檯燈1個、吸塵器1台，並將之放置於財興企業社內（故買
    部分被告陳明未提起上訴而確定）；另基於寄藏贓物之犯意
    ，對於林子倫等人將竊得之上開古董木榻 1床搬運至財興企
    業社時，竟不予拒絕保管而仍允以寄藏，並將之搬運至乙○○位於彰化縣芬園鄉○○村○○路18巷3 號住處內藏匿，嗣
    因警方於甲○○住處之竊盜現場查獲歐明和之指紋後，循線
    並依序於 93年2月19日22時20分許，在彰化縣芬園鄉○○村
    ○○路18巷3號住處內查獲古董木榻1床，及93年3月3日16時
    持搜索票，於財興企業社內查獲上開電視機1台、按摩椅1張
    、檯燈1台、版畫1幅、吸塵器1台，而查悉上情。
三、案經南投縣警察局埔里分局報告臺灣南投地方法院檢察署檢
    察官偵查起訴。
    理  由
一、訊據上訴人即被告乙○○矢口否認有寄藏上開古董木榻，並
    辯稱：上開古董木榻是伊以 5千元向丙○○買的云云；惟查
    ：
(一)、上開古董木榻等物，係歐明和與丙○○、林子倫、梁方銘所
    竊得之贓物等事實，業據證人歐明和於警詢、偵訊時證述綦
    詳（偵卷1第47至51頁、偵卷2第36至38頁）；核與證人丙○○、林子倫、梁方銘於警詢時證稱：上開電視機、按摩椅、
    古董木榻等物為渠等竊得，並將之販售、寄藏予被告等情節
    互相吻合 （偵卷1第52至58、64至68、69至72頁）。再參以
    證人即被害人甲○○於警詢時證稱：上揭電視機、按摩椅、
    檯燈、版畫、吸塵器、古董木榻等物為其所有、並於伊之住
    處遭竊一情 （偵卷1第76頁），暨內政部警政署刑事警察局
    鑑驗結果：「送鑑指紋相片3式7張，其上計有可資比對指紋
    1枚（編號3號），經輸入指紋電腦系統比對再由人工確認結
    果，與本局檔存歐明和指紋卡右食指指紋相符；其餘指紋，
    因紋線不清、特徵點不足，故無法比對」，有該警察局93年
    2月13日刑紋字第0930033679號鑑驗書在卷可按（偵卷1第18
    4至187頁），則上揭古董木榻、電視機、按摩椅、版畫、檯
    燈、吸塵器等物，為歐明和、丙○○、林子倫、梁方銘所竊
    之贓物，應屬無疑。而證人林子倫於警詢亦證稱：「我於事
    前曾邀歐明和及乙○○一起去查看偷竊現場．．．」等語（
    偵卷1第65頁） ，核與被告坦承之前林子倫有帶伊去看過，
    且明知該古董木榻係贓物等語相符（本院卷第63頁、原審卷
    第54、153頁） ，是被告對於上開古董木榻主觀上應有贓物
    之認知，至為灼然。
(二)、上開被害人甲○○所有之古董木榻係歐明和、丙○○、林子
    倫、梁方銘等人竊取，而交付被告寄藏於彰化縣芬園鄉○○
    村○○路18巷3號住處等情，業據被告於偵查中供稱： 「問
    ：為何他們說那張床事先你有先去看過？答：我事先有去看
    過，那床我說年代不是很久，我也賣不出去，但丙○○和歐
    明和他們不死心，另叫二個人一起進去搬。」、「問：既然
    知道東西是偷來的，為何還向他們購買？答：他們搬來，我
    不買，他們就說已搬出來了，先寄放在我這裏。」（偵卷 2
    第17頁）；核與被告於原審供稱：「．．．而骨董木床的部
    分，我也承認知道是歐明和、丙○○、林子倫、梁方銘去偷
    的，而我予以寄藏。」、「．．．寄藏贓物部分，古董木榻
    我知道是贓物，但是他們沒有地方放，所以放在我那裡。」
    等語相符（原審第54、153頁） ，而上開古董木榻係警方循
    線於 93年2月19日22時20分許，在彰化縣芬園鄉○○村○○
    路18巷3 號被告住處內查獲，有南投縣政府警察局扣押筆錄
    及扣押物品表各1份在卷足憑（偵卷1第38至40頁），被告寄
    藏該古董木榻之犯行，已堪認定。被告雖於本院辯稱：上開
    古董木榻是伊以 5千元向丙○○買的云云。證人丙○○於本
    院作證時雖亦附和其詞，證稱上開古董木榻係伊賣給被告云
    云。然證人丙○○於本院證稱：「問：你們賣給他是多少錢
    ？答：賣給他五千元。」、「問：木床是古董，全部價金是
    賣五千元？答：我們是一人拿五千元。」、「問：你以前說
    並沒有賣給他木床五千元，有何意見？（提示筆錄並告以要
    旨）答：不是這樣。」、「問：說要賣給何人？答：乙○○
    。」、「問：有說要賣多少錢？答：當初說一個人一萬元，
    四個人總共是四萬元，但是最後我只有拿到五千元。」、「
    問：你搬木床去的時候，有無跟乙○○談價錢？答：之前就
    談好了。」、「問：你們談的價格是多少？答：四萬元。」
    、「問：是在哪裡談的？答：財興企業社。」、「問：是在
    何時談的？答：去搬的前一、二天談的。」、「問：是哪些
    人談的？答：我，還有乙○○，梁方銘。」、「問：是否木
    床當時搬去時，被告乙○○他不同意那麼多的錢，所以就暫
    時放在他那邊？答：當時他身上沒有那麼多錢，我們剛去之
    時，每個人是先給一千元。」等語，前後矛盾不一；而被告
    乙○○於本院則供稱：「問：你是以多少錢跟他買的？答：
    五千元。」、「問：在哪裡跟他買的？答：財興企業社。」
    、「問：錢你是拿給誰？答：丙○○。」、「問：你是跟何
    人談的？答：我是跟丙○○講的。」、「問：有無和其他的
    人談？答：沒有跟其他的人談。」、「問：之前你有無跟他
    們談價格？答：完全沒有說，我沒有看到東西無法估價，看
    到東西我也不喜歡。」等語（本院58至64頁），證人丙○○
    關於上開古董木榻買賣交易之過程及賣買價金等重要內容均
    與被告所供不相符合，顯係臨時串證迴護被告之詞，證人丙○○之證詞自不足為被告有利之認定。又被告於本院供稱：
    「那張木床我不喜歡，它不是骨董床，所謂「古董傢俱」，
    是要木頭製卡榫，但因為這張木床有經過多次拆裝，後來有
    用鐵釘釘上，已經沒有什麼價值，所以我不要，有要他們不
    要搬過來，但是他們還是搬來，我還質問他們，沒有這個價
    值．．．」等語（本院卷第63、64頁），被告既不喜歡上開
    古董木榻，且認為該古董木榻沒有什麼價值，自不可能出價
    購買，是被告於偵查及原審供稱該古董木榻係暫時寄藏於其
    住處一節應與事實相符。
(三)、此外，復有古董木榻照片2幀、贓物認領保管單1份在卷可稽
    （偵卷1第188、189頁） ，綜上所述，被告所辯自不足採，
    其寄藏贓物之犯行，應堪認定，依法應予以論罪科刑。
二、被告乙○○明知古董木榻係林子倫、歐明和、梁方銘、丙○○等人所竊得之贓物，竟仍予寄藏，核其所為係犯刑法第34
    9條第2項之寄藏贓物罪。又被告乙○○曾於88年間因竊盜案
    件，經台灣南投地方法院於88年5月14日以88年易字第191號
    判處有期徒刑1年，嗣於88 年9月1日經撤回上訴而告確定，
    並於89年4月8日入監執行；執行中因先前所犯之竊盜、故買
    贓物等案件，經台灣南投地方法院分別於89年4月5日以88年
    易字第641號及89年4月20日日以 89年易字第147號各判處有
    期徒刑4月、1年2月確定在案，嗣經台灣南投地方法院以 91
    年聲字第125號定應執行有期徒刑 1年6月；上開案件接續執
    行，於 91年1月15日縮短刑期假釋出監，假釋期間併付保護
    管束，並於91年7月9日期滿未經撤銷假釋，以已執行論，此
    有臺灣高等法院被告前案紀錄表及臺灣南投地方法院檢察署
    刑案資料查註紀錄表各 1份在卷足憑，其前受有期徒刑執行
    完畢，於五年內再犯本件有期徒刑以上之罪，為累犯，應依
    刑法第47條之規定加重其刑。
三、原審認被告罪證明確，適用刑法第349條第2項、第47條，罰
    金罰鍰提高標準條例第1 條前段之規定，並審酌被告寄藏贓
    物之行為，造成原所有權人追贓困難，且使竊盜罪犯得以隱
    匿贓物去向，間接鼓勵他人實施財產犯罪，寄藏之古董木榻
    價值不菲，對於被害人甲○○所生之危害亦非輕微，其犯罪
    目的、手段及犯罪後態度良好等一切情狀，量處有期徒刑10
    月，並與故買贓物部分定應執行刑 1年。認事用法尚無違誤
    ，量刑亦稱妥適。被告上訴意旨以此部分與未上訴部分同屬
    故買贓物云云，指摘原判決不當，尚無理由，應予駁回。
四、被告於本院陳明只對於寄藏贓物部分上訴，故買贓物部分沒
    有上訴，有審判筆錄在卷可稽（本院卷第58頁），是本院僅
    就其上訴部分審理判決，併予敘明。
據上論結，應依刑事訴訟法第368條，判決如主文。
本案經檢察官丁○○到庭執行職務。
中　　華　　民　　國　　94　　年　　12　　月　　8 　　日
              刑事第八庭  審判長法　官　羅　得　村
                                法　官　巫　政　松
                                法　官　紀　文　勝
上列正本證明與原本無異。
不得上訴。
                                書記官　顏　子　良
中　　華　　民　　國　　94　　年　　12　　月　　9 　　日
附錄本案論罪科刑法條全文：
刑法第三百四十九條第二項：
搬運、寄藏、故買贓物或為牙保者，處五年以下有期徒刑、拘役
或科或併科一千元以下罰金。
                                                      Ｒ
